智慧財產法院行政判決
                                   100年度行專訴字第68號
                               民國100年10月20日辯論終結
原      告　凌海科技企業股份有限公司
代　表　人　沈振來　　　
訴訟代理人　劉法正律師
          　楊祺雄律師（兼送達代收人）
複代理人  　賴蘇民律師
被      告　經濟部智慧財產局
代　表　人　王美花（局長）住同上
訴訟代理人　黃濟陽　　　
            黃明智　　　
參  加  人　派登科技股份有限公司
代　表　人　王永輝　　　
上列當事人間因新型專利舉發事件，原告不服經濟部中華民國10
0年5月5日經訴字第10006099150號訴願決定，提起行政訴訟，並
經本院命參加人獨立參加被告之訴訟，本院判決如下︰
　　主  文
訴願決定及原處分均撤銷。
被告就原告所有第227525號「可收納接收器之無線輸入裝置」新
型專利舉發事件，應依本判決之法律見解另為處分。
原告其餘之訴駁回。
訴訟費用由被告負擔二分之一，餘由原告負擔。
    事實及理由
一、事實概要：緣參加人派登科技股份有限公司前於民國91年3
    月21日以「可收納接收器之無線輸入裝置」向被告申請新型
    專利，經其編為第91203462號審查，准予專利，並於公告期
    滿，第三人異議不成立確定後，發給新型第227525號專利證
    書（下稱系爭專利）。嗣原告以系爭專利違反核准時專利法
    第98條第2項之規定，對之提起舉發，案經被告審查，於100
    年1月19日以（100）智專三(一)04076字第10020041150號專利
    舉發審定書為「舉發不成立」之處分。原告不服，提起訴願
    ，經經濟部100年5月5日經訴字第10006099150號決定駁回，
    遂向本院提起行政訴訟。
二、原告之主張：
  (一)證據4揭示一無線輸入裝置12可為一鍵盤或指向裝置，該輸
    入裝置12具有一用於收納無線接收器8之容置空間（凹陷處
    ），及分別設置於輸入裝置12與接收器8之信號發射器14與
    信號接收器11，用於提供無線傳輸之功能。故證據4已揭示
    系爭專利申請專利範圍第1項將無線輸入裝置之接收器收納
    於無線輸入裝置之容置空間內的技術特徵。又證據2揭示當
    可拆式控制裝置10被收納至凹陷空間22時，作為無線訊號發
    射用電源供應之可拆式控制裝置10內部電源會被切斷，故證
    據2及證據4之組合已揭示當接收器收納於無線輸入裝置之容
    置空間後會切斷無線輸入裝置內部電源，達到可兼具收納及
    斷電功效之技術特徵。此外證據4之接收器8可被收納至該無
    線輸入裝置12之容置空間，另在證據2之可拆式控制裝置10
    亦可被收納至攜帶型電腦12之凹陷空間22，可見其必具有定
    位機構，否則被收納者（接收器8或可拆式控制裝置10）勢
    將無法被收納正確定位，並可能導致脫離掉落。綜上，系爭
    專利自承先前技術、證據2及證據4之組合，已揭示系爭專利
    第1項之可收納接收器之無線輸入裝置之主要技術特徵。雖
    然證據4與證據2或未明確揭示「該無線輸入裝置之電路板為
    電性連接於電源開關」、「電源開關係位於無線輸入裝置之
    容置空間處」及「該容置空間為設有一定位機構」等細部結
    構，但此等細部結構並非系爭專利之重點，且對系爭專利申
    請時所屬技術領域具通常知識者而言，該細部結構屬可以輕
    易完成且未能增進功效者，故系爭專利申請專利範圍第1項
    不具進步性。
  (二)系爭專利申請專利範圍第3項為依附第1項之附屬項，其附屬
    技術特徵在於「該定位機構係具有一透槽，為可容置接收器
    之插接部」然證據4中，設置於無線輸入裝置12上用於容置
    接收器8之容置空間即相當於第3項之透槽，故第3項相較於
    自承先前技術、證據2及證據4之組合自不具進步性。
  (三)系爭專利申請專利範圍第7項為依附第1項之附屬項，其附屬
    技術特徵在於「該無線輸入裝置可為滑鼠、鍵盤或搖桿等其
    它具輸入功能之硬體裝置」，然證據4所揭示之無線輸入裝
    置12即包括鍵盤，對熟知該項技藝之人士而言，無線輸入裝
    置本已包含滑鼠、鍵盤或搖桿等態樣，故第7項相較於自承
    先前技術、證據2及證據4之組合自不具進步性。
  (四)證據3所揭示為電子產品之推卡裝置，基於系爭專利與證據3
    均為電子產品，且系爭專利也是利用彈性元件將插入之物件
    退出，並未產生新的功效，組合系爭專利先前技術、證據2
    、3及4，可證明系爭專利申請專利範圍第2、4、5、6項不具
    進步性。
  (五)系爭專利所屬技術領域中具有通常知識者在欲解決無線輸入
    裝置之接收器的收納及斷電問題時，無論該無線輸入裝置為
    鍵盤或滑鼠，只需藉由證據4 技術內容「將無線接收裝置8
    （接收器）安裝於無線輸入裝置12（鍵盤）」之教示、證據
    2技術內容「收納可拆式控制裝置10後切斷該控制裝置10之
    電源」之教示，並參酌系爭專利說明書所載之先前技術，自
    可輕易地組合出系爭專利「於輸入裝置之外殼體透設一容置
    空間，可供收納一接收器」及「使定位機構之側面壓動電源
    開關之控制鈕，進而可切斷輸入裝置之電源」等技術特徵，
    故可謂系爭專利所屬技術領域中具有通常知識者有合理的動
    機組合證據4、證據2（及證據3）以及系爭專利說明書所載
    之先前技術。因此，原告所主張之證據組合自可證明系爭專
    利各請求項不具進步性。
  (六)並聲明：1.原處分與原決定均撤銷；2.被告就第91203462號
    「可收納接收器之無線輸入裝置」新型專利舉發案（N03）
    ，應為舉發成立之處分；3.訴訟費用由被告負擔。
三、被告辯稱：
  (一)證據4 所揭示者僅為無線接收裝置8 收納於無線輸入裝置12
    之容置空間，證據2 切斷的是可拆式控制裝置10殼體14內之
    電源，非攜帶型電腦12之電源，兩者均無系爭專利「無線輸
    入裝置之電路板為電性連接於電源開關，而電源開關係位於
    無線輸入裝置之容置空間」技術特徵之揭示。再者，證據4
    及證據2之容置空間所收納者分別是無線接收裝置8及可拆式
    控制裝置10之整體，且證據2及證據4兩者容置空間皆以凹槽
    或突起部來定位，並無系爭「容置空間為設有一定位機構來
    收納接收器」之技術特徵。又原告自承系爭專利先前技術、
    證據2及證據4之組合，未明確揭示「該無線輸入裝置之電路
    板為電性連接於電源開關」、「電源開關位於無線輸入裝置
    之容置空間處」及「該容置空間為設有一定位機構」等細部
    結構，然申請專利範圍應以整體觀之，每個細部結構都是必
    要技術特徵，故熟習該項技術者結合系爭專利先前技術、證
    據2及證據4無法證明系爭專利請求項第1項不具進步性。
  (二)系爭專利申請專利範圍第3項、第7項係依附於第1項，如前
    所述結合系爭專利先前技術、證據2及證據4無法證明系爭專
    利申請專利範為第1項不具進步性，則結合系爭專利先前技
    術、證據2及證據4亦無法證明系爭專利請求項第3項、第7項
    不具進步性。
  (三)比較系爭專利申請專利範圍第2 項與證據3 ，證據3 並未揭
    示「一彈性元件抵持一推板，使推板具有向外推抵之彈性」
    之技術特徵，證據3與系爭專利請求項第2項在零件結構及空
    間配置皆不同；又系爭專利申請專利範圍第4項中定位機構
    之卡制臂、卡制部及卡制槽皆與證據3抵制塊及卡槽結構皆
    不同；系爭專利申請專利範圍第5項定位機構之卡溝與證據3
    之缺口結構不同；系爭專利申請專利範圍第6項定位機構之
    導槽也未見於證據3，且如前所述，結合系爭專利先前技術
    、證據2及證據4無法證明系爭專利請求項第1項不具進步性
    ，又證據3亦未揭示系爭專利請求項第1、第2及4至6項之技
    術特徵，故熟習該項技術者結合先前技術、證據2、證據3及
    證據4亦無法證明系爭專利申請專利範圍第2及4至6項有違進
    步性之規定，是原告所稱，核不足採。
  (四)並聲明：1.原告之訴駁回；2.訴訟費用由原告負擔。
四、參加人經合法通知均未到庭，亦未提出書狀作任何陳述。
五、系爭專利申請日為91年3月21日，經被告審查後，於92年6月
    23日審查核准專利，是系爭專利有無撤銷之原因，應以核准
    審定時所適用之90年10月24日施行之專利法規定為斷。其次
    ，系爭專利前曾於94年4月12日修正專利說明書及申請專利
    範圍，經被告審查核准修正，並於94年9月11日公告在案，
    修正後申請專利範圍共7項，其中第1項為獨立項，餘為附屬
    項，本件自應以更正後之申請專利範圍予以審究，合先敘明
    。
六、按凡對物品之形狀、構造或裝置之創作或改良，而可供產業
    上利用者，得依法申請取得新型專利，為系爭專利核准時專
    利法第97條及第98條第1項前段所規定。又新型如係「運用
    申請前既有之技術或知識，而為熟習該項技術者所能輕易完
    成且未能增進功效時」不得依本法申請取得新型專利，復為
    同法第98條第2項所明定。而對於獲准專利權之新型，任何
    人認有違反前揭專利法第97條至第99條規定者，得附具證據
    ，向專利專責機關提起舉發。從而，系爭專利有無違反前揭
    專利法情事而應撤銷其新型專利權，依法應由舉發人附具證
    據證明之，倘其證據不足以證明系爭專利有違前揭專利法之
    規定，自應為舉發不成立之處分。又智慧財產案件審理法第
    33條第1項規定，關於撤銷專利權之行政訴訟中，當事人於
    言詞辯論終結前，就同一撤銷理由提出之新證據，智慧財產
    法院仍應審酌之。查原告於舉發案中，係以系爭專利所記載
    之先前技術及證據2之組合證明系爭專利申請專利範圍第1項
    、第3項及第7項不具進步性，系爭專利所記載之先前技術與
    證據2、證據3之組合證明系爭專利申請專利範圍第2項、第4
    至6項不具進步性。經原處分及訴願決定為舉發不成立及訴
    願駁回之處分，原告不服向本院提起行政訴訟，於本院100
    年8月22日準備程序中提出證據4，並主張以系爭專利所載先
    前技術、證據2及證據4之組合證明系爭專利申請專利範圍第
    1、3、7項不具進步性；系爭專利所載先前技術、證據2、證
    據3及證據4之組合證明系爭專利申請專利範圍第2、4、5、6
    項不具進步性。查上開證據4係就同一撤銷理由所提之舉發
    證據，核屬智慧財產案件審理法第33條第1項所稱之「新證
    據」，本院自應併予審究。是以本件爭點為：(一)系爭專利說
    明書所記載之先前技術、證據2及證據4之組合，是否可證系
    爭專利申請專利範圍第1、3、7項不具進步性？(二)系爭專利
    說明書所記載之先前技術、證據2、證據3及證據4之組合，
    是否可證系爭專利申請專利範圍第2、4、5、6項不具進步性
    ？茲析述如下：
  (一)系爭專利說明書所記載之先前技術、證據2及證據4之組合足
    以證明系爭專利申請專利範圍第1、3、7項不具進步性：
    1.系爭專利申請專利範圍第1項為「一種可收納接收器之無
      線輸入裝置，係包括有一無線輸入裝置及配合無線輸入裝
      置使用之接收器，而無線輸入裝置係於一上蓋及底蓋所組
      成之外殼體內容置有電路板、感測組及電池所構成，俾使
      接收器可接收來自無線輸入裝置所傳送出的輸入訊號，其
      主要特徵在於：該無線輸入裝置之電路板為電性連接於電
      源開關，而電源開關係位於無線輸入裝置之容置空間處，
      該容置空間為設有一定位機構來收納接收器，俾當接收器
      收納於無線輸入裝置之容置空間內後可同時觸動電源開關
      ，用以切斷電池之電源，進而達到接收器收納至無線輸入
      裝置之容置空間後，可同時具有收納及斷電之功效者。」
      (1)系爭專利說明書第4頁第5行至第21行揭露「現今電腦之
        輸入裝置係以鍵盤及滑鼠的使用率最為普遍，…，上述
        無線輸入裝置均具有一插接於電腦主機之接收器及一利
        用電池供應電源的輸入裝置所組成（如第8圖所示），
        俾使輸入裝置藉由電池不斷的供應電源，將所發出的輸
        入訊號傳送給接收器」，足見系爭專利申請專利範圍第
        1項無線輸入裝置及接收器技術特徵，已見於系爭專利
        說明書所載先前技術之接收器及無線輸入裝置；其無線
        輸入裝置係於一上蓋及底蓋所組成之外殼體之技術特徵
        ，已見於系爭專利第8圖無線輸入裝置分別由上蓋及底
        蓋所組成；其電路板、感測組及電池所構成，俾使接收
        器可接收來自無線輸入裝置所傳送出的輸入訊號技術特
        徵，已見於系爭專利說明書所載之先前技術輸入裝置藉
        由電池不斷的供應電源，將所發出的輸入訊號傳送給接
        收器。雖先前技術內容僅記載電池供應電源，將所發出
        的輸入訊號傳送給接收器，惟就熟習電腦系統中無線輸
        入結構技術者而言，無線輸入裝置傳送訊號，須透過電
        路板作動，感測器輸出訊號傳送給接收器，可知雖系爭
        專利說明書先前技術未明確載明電路板及感測組技術特
        徵，但仍應實質有電路板及感測器技術特徵，故系爭專
        利申請專利範圍第1項「其主要特徵在於」之前言部分
        技術特徵為習知技術，因此以下就主要特徵部分之技術
        特徵是否具進步性論究。
      (2)證據4係一種無線輸入系統，於使用光與無線接收裝置8
        進行單向通訊之無線輸入裝置12具有鍵盤、指向元件等
        輸入機構13，且無線接收裝置8為可與無線輸入裝置12
        互相裝卸之構造，當將無線接收裝置8安裝於無線輸入
        裝置12時，將設置於無線輸入裝置12之發光元件14與設
        置於無線接收裝置8之受光元件11錯開而配置。茲以上
        開證據與系爭專利申請專利範圍第1項比較，無線輸入
        裝置已為證據4無線輸入裝置12所揭露、容置空間設有
        一定位機構收納接收器已為證據4無線輸入裝置12上容
        置空間收納無線接收裝置8所揭露。
      (3)證據2係一種可拆式控制裝置之攜帶型電腦，主要係在
        一攜帶型電腦12上設置一可拆式控制裝置10；其中該攜
        帶型電腦12上形成一凹陷空間22用以承納該可拆式控制
        裝置10，使該可拆式控制裝置10可結合於該攜帶型電腦
        12上，亦可與該攜帶型電腦12分離，該可拆式控制裝置
        10主要包括一殼體14，殼體14之底側設有一可開啟件16
        ，以可在其內設一電源單元（例如乾電池，圖中未示）
        以在可拆式控制裝置10與攜帶型電腦12分離時供應電能
        （說明書第4頁倒數第6行至第7頁第4行）。又該殼體14
        之左右兩側面各設有一突起部28，而攜帶型電腦12之凹
        陷空間22於相對應位置上設有二凹槽30，使得可拆式控
        制裝置10與攜帶型電腦12結合時，突起部28恰可與凹槽
        30互相嵌合（說明書第8頁第2至4行）；當第一連接器
        24結合於第二連接器26時，控制按鈕18係不操作發射紅
        外線訊號（例如：切斷殼體14內之電源單元所提供之電
        源，使該可拆式控制裝置10之紅外線訊號發射裝置不產
        生作用）（說明書第7頁倒數第4行至第1行）。被告雖
        辯稱：證據2之可拆式控制裝置10相當於系爭專利之接
        收器，而證據2切斷的是可拆式控制裝置10內的電源，
        且證據2可拆式控制裝置10置入凹陷空間22，第二連結
        器（26）連結與第一連接器（24）形成電相通傳遞訊號
        ，與系爭專利所達成功效不相同，故證據2並未揭露系
        爭專利「電路板電性連接於電源開關，而電源開關係位
        於無線輸入裝置之容置空間」之技術特徵云云。經查，
        證據2所提供之可拆式控制裝置，使用者在進行簡報或
        演說工作時，可將可拆式控制裝置與攜帶型電腦分離，
        而以紅外線遙控方式將電腦顯示內容上下翻頁，可拆式
        控制裝置與可攜式電腦分離時，係提供使用者藉由可拆
        式控制裝置內紅外線發射裝置將控制訊號發出，故證據
        2可拆式控制裝置實質上為一無線輸入裝置。而系爭專
        利係藉由切斷無線輸入裝置之電源，進而可減少電池電
        力耗損功效，而證據2在第一連接器24與殼體上第二連
        接器26結合時，不發射紅外線訊號（例如:切斷殼體14
        內之電源單元所提供之電源，使該可拆式控制裝置10之
        紅外線訊號發射裝置不產生作用，見證據2說明書第7頁
        倒數第4行以下），故攜帶型電腦12之第一連接器24與
        殼體上第二連接器26結合雖係形成電相通傳遞訊號，然
        實質上殼體內電源單元係屬斷電狀態，並不提供遠紅外
        線發射訊號，而與系爭專利所達成之切斷電源功效相同
        ，因此證據2與系爭專利申請專利範圍第1項比較，系爭
        專利之無線輸入裝置已為證據2之可拆式控制裝置所揭
        露、電路板電性連接於電源開關，且電源開關係位於無
        線輸入裝置已為證據2之電源單元所揭露、觸動電源開
        關用以切斷電池之電源已為證據2切斷殼體14內之電源
        單元所提供之電源所揭露。
      (4)證據2、4雖未揭露電源開關係位於無線輸入裝置之容置
        空間處，然無線輸入裝置具有容置空間之技術特徵已為
        證據4所揭露，證據4與系爭專利之結構差異僅在於其無
        線輸入裝置之容置空間並無電源開關，俾使接收器收納
        於容置空間時可觸動電源開關，用以切斷電池之電源，
        且系爭專利及證據4均係解決電腦無線輸入裝置之接受
        器收納問題，而屬相同之技術領域，至證據2主要雖係
        解決無線輸入裝置可設於筆記型電腦之問題，然其揭示
        之技術手段即係於筆記型電腦設有一定位機構以收納無
        線輸入裝置，並可達成無線輸入裝置於收納後可切斷電
        源之功效，而與系爭專利亦屬相同之技術領域，就所屬
        熟習電腦系統中無線輸入結構技術者而言，為解決系爭
        專利之接收器收納於無線輸入裝置之容置空間後同時觸
        動電源開關，用以切斷電源之技術特徵，自當可輕易改
        變電源開關之位置，而達系爭專利之接收器收納於無線
        輸入裝置之容置空間內後同時觸動電源開關，用以切斷
        電源功效。因此就熟習該項技術者而言，運用申請前說
        明書所載之先前技術、證據2、證據4組合既有之技術或
        知識，即能輕易完成系爭專利申請專利範圍第1項技術
        特徵且未能增進功效，足以證明系爭專利申請專利範圍
        第1項不具進步性。
    2.系爭專利申請專利範圍第3項附屬於第1項，進一步界定定
      位機構係具有一透槽，為可容置接收器之插接部技術特徵
      。經查，證據4已揭示將無線接收裝置8安裝於無線輸入裝
      置12之凹槽，俾以提供定位功效，因此系爭專利申請專利
      範圍第3項透槽之技術特徵已為證據4凹槽所揭露，雖證據
      4所揭露放置接收器形狀與系爭專利3透槽形狀略有不同，
      而導致接收器收納部分大小有差異，然該形狀或大小之差
      異係為熟習電腦系統中無線輸入結構技術者顯能輕易改變
      ，故運用申請前說明書所載之先前技術、證據2、證據4組
      合既有之技術或知識，就熟習該項技術者而言，而所能輕
      易完成且未能增進功效，足以證明系爭專利申請專利範圍
      第3項不具進步性。
    3.系爭專利申請專利範圍第7項附屬於第1項，其進一步界定
      其中該無線輸入裝置可為滑鼠、鍵盤或搖桿等其它具輸入
      功能之硬體裝置技術特徵。查證據4係一種無線輸入系統
      ，於使用光與無線接收裝置8進行單向通訊之無線輸入裝
      置12具有鍵盤、指向元件等輸入機構13，因此系爭專利申
      請專利範圍第7項鍵盤等輸入裝置之技術特徵已為證據4所
      揭露，就熟習該項技術者而言，運用申請前說明書所載之
      先前技術、證據2、證據4之組合既有之技術或知識，而所
      能輕易完成且未能增進功效，足以證明系爭專利請求項7
      不具進步性。
  (二)系爭專利說明書所記載之先前技術、證據2、證據3及證據4
    之組合，不足以證明系爭專利申請專利範圍第2、4、5、6項
    不具進步性：
     1.系爭專利申請專利範圍第2項附屬於第1項，進一步界定
       定位機構一側定位有一推抵裝置。查證據3揭露釋放機構
       6令IC卡從電子產品撥離，說明書第7頁第7行至第9行揭
       露係利用釋放機構6設有一活動撥動桿61，該撥動桿61在
       釋放機構6上滑動，撥動桿61一端設有一彈性元件63，令
       撥動桿61有一回復力量之技術手段。惟系爭專利申請專
       利範圍第2項係於定位機構之一側有一推抵裝置，推抵裝
       置利用一彈性元件抵持一推板，使推板具有向外推抵之
       彈性技術手段，兩者作動原理、整體構造及實施方式皆
       不同。又系爭專利說明書所載之先前技術、證據2及證據
       4皆未揭露有關推抵裝置技術特徵，因此所屬技術領域具
       通常知識者，尚難組合系爭專利說明書所載先前技術、
       證據2、證據3及證據4即能輕易完成系爭專利申請專利範
       圍第2項，故上開組合不足以證明系爭專利申請專利範圍
       第2項不具進步性。
     2.系爭專利申請專利範圍第4項附屬於第1項，其進一步界
       定定位機構一側延伸有卡掣臂。查證據3說明書第8頁第2
       段揭露IC卡4從電子產品1內之槽座11插入時，IC卡4之一
       端會推抵連桿51上所設之卡抵部53，使IC卡4與連桿51一
       同往前移動，及該IC卡4之接頭與電子產品1內之連接器
       13相插接，嗣後，再推動推塊71使活動定位塊7之抵制塊
       73，將IC卡4定位在與連接器13相連接之位置技術特徵，
       並未揭露系爭專利之卡掣臂及其末端之卡掣部卡掣於接
       收器之卡掣槽內技術特徵。又系爭專利說明書所載之先
       前技術、證據2及證據4亦未揭露上開技術特徵，因此所
       屬技術領域具通常知識者，尚難組合系爭專利說明書所
       載先前技術、證據2、證據3及證據4即能輕易完成系爭專
       利申請專利範圍第4項，故上開組合不足以證明系爭專利
       申請專利範圍第4項不具進步性。
     3.系爭專利申請專利範圍第5項附屬於第1項，其進一步界
       定定位機構一側表面剖設有一卡溝，係供一推抵裝置之
       推板插入定位。查證據3說明書第8頁第1段揭露連桿51一
       端相卡抵於釋放機構6之撥動桿61上，該撥動桿61上與連
       桿51相卡抵處設有一凸塊67，俾撥動桿61移動時凸塊67
       會帶動連桿51一同旋轉該連桿51之自由端上設有一卡抵
       部53之技術特徵，並未揭露系爭專利請求項5之卡溝技術
       特徵，兩者作動原理、整體構造及實施方式皆不同。又
       系爭專利說明書所載之先前技術、證據2及證據4亦未揭
       露上開技術特徵，因此所屬技術領域具通常知識者，尚
       難組合系爭專利說明書所載先前技術、證據2、證據3及
       證據4即能輕易完成系爭專利申請專利範圍第5項，故上
       開組合不足以證明系爭專利申請專利範圍第5項不具進步
       性。
     4.系爭專利申請專利範圍第6項附屬於第1項，其進一步界
       定定位機構一側表面設有一導槽，藉推定定位機構向內
       後，壓動電源開關。查證據3說明書第13行至第15行揭露
       使用者欲退卡時，先推動推塊71使活動定位塊7之抵制塊
       73離開IC 卡4，同時接點75在電路板上滑移，使電子產
       品I之電源斷電技術特徵，並未揭露系爭專利申請專利範
       圍第6項導槽技術特徵。又系爭專利說明書所載之先前技
       術、證據2及證據4亦未揭露上開技術特徵，因此所屬技
       術領域具通常知識者，尚難組合系爭專利說明書所載先
       前技術、證據2、證據3及證據4即能輕易完成系爭專利申
       請專利範圍第6項，因此上開組合不足以證明系爭專利申
       請專利範圍第6項不具進步性。
七、綜上所述，系爭專利說明書所載先前技術及證據2、證據3、
    證據4之組合不足以證明系爭專利申請專利範圍第2、4、5、
    6項不具進步性，惟系爭專利說明書所載先前技術及證據2、
    證據4之組合足以證明系爭專利申請專利範圍第1、3、7項不
    具進步性，而有違專利法第22條第4項規定，被告為舉發不
    成立之處分於法即有未合，訴願決定未加指摘而予維持，亦
    非妥適。是以原告請求撤銷訴願決定及原處分，為有理由，
    應予准許。然因原告於本件訴訟中始提出之補充證據之新證
    據，參加人無法及時於被告舉發審查階段斟酌是否為申請專
    利範圍之更正，為兼顧參加人提出更正申請專利範圍之程序
    利益，本件有待發回由被告依本院上述法律見解再為審查處
    分；原告訴請被告應作成舉發成立，撤銷系爭專利權之審定
    部分，並未達全部有理由之程度，依行政訴訟法第200條第4
    款意旨，原告請求命被告遵照本院判決之法律見解對原告作
    成決定之部分為有理由，逾此部分不應准許，應予駁回。
八、本件事證已明，兩造其餘主張或答辯，已與本院判決結果無
    涉，爰毋庸一一論列，併此敘明。
據上論結，本件原告之訴為一部有理由，一部無理由，爰依行政
訴訟法第200條第4款、第104條，民事訴訟法第79條，判決如主
文。
中　　華　　民　　國　　100　 年　　11　　月　　17　　日
                    智慧財產法院第一庭
                          審判長法　官  李得灶
 　　         　　　　　　　　  法　官　汪漢卿
     　　　　　　　　           法　官  林欣蓉
上為正本係照原本作成。
如不服本判決，應於送達後20日內向本院提出上訴狀並表明上訴
理由，如於本判決宣示後送達前提起上訴者，應於判決送達後20
日內補提上訴理由書（須按他造人數附繕本）。
中　　華　　民　　國　　100　 年　　11　　月　　23　　日
      　        　　　　　　　　書記官  周其祥